臺灣臺北地方法院刑事判決　　　　　　　　　　　　　九十一年度易字第四一八號
　　公　訴　人　臺灣臺北地方法院檢察署檢察官
　　被　　　告　丙○○
　　選任辯護人　林凱律師
　　　　　　　　蔡文燦律師
右列被告因公共危險案件，經檢察官提起公訴（九十年度偵字第二二六九九號），本
院判決如左：
    主  文
丙○○漏逸煤氣，致生公共危險，處有期徒刑肆月，如易科罰金以參佰元折算壹日。
    事  實
一、丙○○素患情感性精神分裂症、憂鬱症，其精神狀態已達於精神耗弱之程度，於
    九十年四月二十八日夜間至翌日凌晨間某時，未經甲○○同意，以其所有甲○○
    以前所給予之鑰匙，無故侵入臺北縣新店市○○○路○段十號五樓之二即甲○○
    之住宅。嗣丙○○因與甲○○有感情上糾葛而以在該址住宅內自殺為由，將該址
    房屋內之瓦斯桶暨瓦斯爐具移至臥室內，先打開瓦斯爐火再吹熄爐火而漏逸瓦斯
    即煤氣，致生公共危險，旋被該址同棟大樓內其他住戶嗅到煤氣味而報警查辦，
    經警疏散其他住戶後，破門進入該住宅而查知上情。
二、案經甲○○訴請臺灣臺北地方法院檢察署檢察官偵查起訴。
    理  由
一、右揭犯罪事實：（一）業據被告丙○○於本院審判期日自白不諱，有本院審判筆
    錄可憑，並核與告訴人甲○○於檢察官偵查中及本院審理中所指訴之情節相符，
    有告訴人所具告訴狀、歷次偵查筆錄附於偵查卷宗可參，及本院訊問、審判筆錄
    可佐；（二）又檢察官聲請本院傳喚案發當時到場處理事件之臺北縣警察局新店
    分局屈尺派出所警員即證人丁○○到庭而於審判期日進行詰問結果證稱，「報案
    內容是十樓，到現場後有疑為丙○○親人說丙○○有自殺，柯小姐在前一天或前
    幾天因案到派出所，所以對他略有記憶。」「我先到十樓，後來打電話到派出所
    確認他當初與王先生發生爭執的地方在幾樓，同仁說是五樓，我才從十樓到五樓
    。」「我請所內同仁請消防隊以破門器破壞進入王先生的家。」「我不知道（瓦
    斯爐）有沒有開著是消防人員先進去確定已無安全顧慮我才進去。」「有，在走
    廊上就聞道（瓦斯味）。」等語，有本院審判筆錄可證，即足認定檢察官所訴前
    揭犯罪事無訛；（三）況被告選任辯護人所聲請傳喚被告之弟即證人乙○○亦經
    選任辯護人詰問而於審判期日答稱「那晚十一點多我們接到電話是丙○○友人打
    來說他要自殺要我們趕快過去，我和我大姐開車過去，我們在路上向派出所備案
    請他們先過去處理，我們到後不確定他是在哪層樓，我們看到住戶名單，後來才
    知道那是甲○○弟弟的住處，我們按電鈴沒有人出來，後來警員來到，拜託警員
    確認是在五樓，我們就趕到五樓去，到五樓時整個走廊沒有人看不出異狀，沒有
    任何瓦斯氣味，後來是黃警員用跳的把上面氣窗撥開，黃警員說有聞到瓦斯味，
    我們才確認是這個地點，黃警員才趕快打電話給一一九」等語，有本院審判筆錄
    可查，亦與前揭告訴意旨及證人丁○○所證述內容相符；（四）證人乙○○雖於
    審判期日證稱「那時住戶應該都不知情也沒有洩漏到外面。」等語，惟核此部分
    內容僅屬推測他人即住戶知情與否，依刑事訴訟法第一百六十條之規定，不得作
    為證據，且與前揭積極證據不符，即無從採為對被告有利之認定；（五）被告患
    有情感性精神分裂症、憂鬱症，其精神狀態已達於精神耗弱程度，有臺北市立療
    養院九十年十二月十二日診字第９０８２９１號診斷證明書、長庚紀念院醫院九
    十年十月二日診斷證明書各一份，附於本院刑事卷宗可憑，該事實亦為公訴人所
    不爭執，可以採信。本件事證明確，被告犯行堪予認定，應予以依法論科。
二、核被告所為無故進入他人住宅，進而漏逸煤氣，致生公共危險之行為，係犯刑法
    第三百零六條第一項無故侵入他人住宅罪、第一百七十七條第一項漏逸煤氣致生
    公共危險罪。該二罪間有方法結果關係，應依刑法第五十五條牽連犯之例，論以
    一罪，並從一重之刑法第一百七十七條第一項論罪。被告犯罪時之精神狀態已經
    達於精神耗弱之程度，有前揭被告之診斷證明書可佐，著依刑法第十九條第二項
    規定，減輕其刑。爰審酌被告犯後已有悔意，態度良好，且被告前未曾受刑之宣
    告，有臺灣高等法院被告全國前案紀錄表一份附卷可稽，是以本件雖經嚴格交互
    詰問，方告定罪，應認尚毋庸典以重刑，仍足以收警惕被告之效，況被告有前述
    精神耗弱之刑罰減輕事由，又經檢察官於審判期日向本院對被告求處有期徒刑四
    月，有審判筆錄可查，其請求核屬允當等一切情狀，量處如主文所示之刑，並諭
    知易科罰金之折算標準，以示懲儆。
據上論斷，應依刑事訴訟法第二百九十九條第一項前段，刑法第十九條第二項、第一
百七十七條第一項、第三零六條第一項、第五十五條、第四十一條第一項前段，罰金
罰鍰提高標準條例第一條前段、第二條，判決如主文。
本案經檢察官蔡宏展到庭執行職務
中      華      民      國    九十一    年    十一    月    二十一      日
                                      臺灣臺北地方法院刑事第六庭
                                          法  官  黃程暉
右正本證明與原本無異
如不服本判決，應於判決送達後十日內，向本院提出上訴狀。
                                          書記官  張華瓊
中      華      民      國    九十一    年    十一    月    二十二      日
附錄本案論罪科刑法條全文
刑法第一百七十七條
漏逸或間隔蒸氣、電氣、煤氣或其他氣體，致生公共危險者，處三年以下有期徒刑，
拘役或三百元以下罰金。
因而致人於死者，處無期徒刑或七年以上有期徒刑；致重傷者，處三年以上、十年以
下有期徒刑。
